

JUAN PABLO RIBERO MAZZONI

DESARROLADOR FRONTEND JUNIOR -

INGENIERO CIVIL SENIOR

RESUMEN

Ingeniero Civil con más de 5 años de experiencia en el sector de la construcción, específicamente en inspección de obras y gestión de proyectos. En el 2021 decidí dar un giro de 180° hacia el campo de la tecnología de la información (IT) y me he estado formando en desarrollo frontend. Actualmente, estoy buscando oportunidades para aplicar mis conocimientos y habilidades como Desarrollador Frontend Junior con un fuerte compromiso con el aprendizaje continuo y el crecimiento profesional.

APTITUDES

- HTML
- JavaScript
- Word

- CSS
- jQuery
- Excel
- Bootstrap
- React Js
- SASS
- Python
- Git
- Django
- GitHub
- Illustrator

- WordPress Diseño Web

IDIOMAS

Inglés (upper-intermediate)

Italiano (básico)

Portugués (lecto-comprensión)

DATOS DE CONTACTO



+54 9 353 4244751



+34 637 256 768



juampiribero@gmail.com



juanpabloriberomazzoni



JuampiRibero



Valencia, España



EXPERIENCIA LABORAL

Desarrollador Frontend Junior

Independiente | Enero 2022 - Actualidad

• Diseño y creación de sitios web usando HTML5, CSS3, Bootstrap, SASS, WordPress, JavaScript, jQuery, React Js, Python, Django, Angular.

Ing. Inspector de Obra y Oficina Técnica

Ministerio de Servicios Públicos de la Provincia de Córdoba | Septiembre 2017 - Abril 2023

- Seguimiento e inspección de obras en gasoductos, ramales, redes y plantas reguladoras de presión.
- Gestión, control y seguimiento de cronogramas de obra.
- Inspección de pruebas de resistencia, hermeticidad y envío de corriente.
- Elaboración y evaluación de PPET y PPC para licitaciones y subastas electrónicas.
- Confección de documentación de obra: anteproyectos, ampliaciones de obra, ampliaciones de plazo, cronogramas.

Ing. Evaluador de Proyectos de Gas Natural

Comisión Técnica Interdisciplinaria de la Secretaría de Ambiente de la Provincia de Córdoba | Marzo 2020 - Abril 2023

- Evaluación de Estudios de Impacto Ambiental y Avisos de Proyecto de obras para provisión de gas natural a industrias, estaciones de servicio y parques industriales.
- Verificar que los proyectos cumplan con los requerimientos de la Ley N°10208 de Política Ambiental de la Provincia de Córdoba.
- Elaboración de dictámenes técnicos para el posterior otorgamiento de la licencia ambiental.



FORMACIÓN ACADÉMICA

Facultad de Ciencias Exactas, Físicas y Naturales -Universidad Nacional de Córdoba

Ingeniero Civil | 2008 - 2017



FORMACIÓN COMPLEMENTARIA

Coder House

Angular | Septiembre 2022 - Noviembre 2022

Programación Backend | Marzo 2022 - Septiembre 2022

• Top 10 de mejores alumnos.

Python | Febrero 2022 - Mayo 2022

• Top 10 de mejores alumnos.

React Js | Noviembre 2021 - Enero 2022

• Top 10 de mejores alumnos.

JavaScript | Septiembre 2021 - Noviembre 2021

• Top 10 de mejores alumnos.

WordPress | Agosto 2021 - Septiembre 2021

• Top 10 de mejores alumnos.

Desarrollado Web | Mayo 2021 - Julio 2021

• Top 10 de mejores alumnos.

Autorizo el tratamiento de los datos personales contenidos en el presente currículum vitae de acuerdo con el art. 13 del Decreto Legislativo 196/2003 y el art. 13 del Reglamento UE 2016/679 relativo a la protección de las personas físicas en lo que respecta al tratamiento de datos personales.